---
title: Aufgabe 3 ExpD
author: Fabio Kapsahili
date: 2022-11-21
output:
    html_document
---

## Aufgabe 3

```{r, echo=FALSE, message=FALSE, warning=FALSE}
library(ggplot2)
library(dplyr)

data <- read.csv("./data/listings.csv")

data_sample_100 <- data[sample(nrow(data), 75), ]

bedrooms_data <- data_sample_100 %>%
    group_by(room_type) %>%
    summarize(mean_bedrooms = mean(bedrooms, na.rm = TRUE))

data$price_num <- as.numeric(gsub("\\$", "", data$price))

price <- data$price_num
average_price <- mean(price, na.rm = TRUE)
max_price <- max(price, na.rm = TRUE)

data$host_response_rate_num <- as.numeric(gsub(
    "%", "",
    data$host_response_rate
))

avg_response_time_by_room_type <- aggregate(
    data$host_response_rate_num,
    by = list(data$room_type),
    FUN = mean,
    na.rm = TRUE
)
```

### Aufgabe 1
Hier wird in einem Histogramm der durchschnittliche und maximale Preis der Airbnb-Unterkünfte dargestellt.

```{r, include=TRUE}
hist(price,
    main = "Price Distribution",
    xlab = "Price in USD",
    ylab = "Frequency",
    col = "#7272e2"
)
```

Hier wird die Antwortzeit der Airbnb-Unterkünfte dargestellt.
TODO: Add a second boxplot for the presentation with the y-range of 80-100 to make it more readable.

```{r, include=TRUE}
    
```{r, include=TRUE}
boxplot(data$host_response_rate_num ~ data$room_type,
    main = "Host Response Rate Distribution",
    xlab = "Room Type",
    ylab = "Response time in minutes",
    col = "#7272e2"
)
```

### Aufgabe 2

Hier wird die durchschnittliche Bettenanzahl der Airbnb-Unterkünfte nach Unterkunftstyp dargestellt.
```{r, include=TRUE}
ggplot(bedrooms_data, aes(x = room_type, y = mean_bedrooms)) +
    geom_bar(stat = "identity", fill = "cornflowerblue") +
    labs(
        title = "Average number of bedrooms by room type",
        x = "Room Type",
        y = "Average number of bedrooms"
    )
```

Hier werden die verschiedenen Unterkunftstypen nach Ortschaft dargestellt.
```{r, include=TRUE}
ggplot(data_sample_100, aes(x = host_location, fill = room_type)) +
    geom_bar(position = "stack") +
    labs(
        title = "Host Location vs. Room Type",
        x = "Host Location",
        y = "Room Type"
    )
```