---
title: Semesterbericht ExpD
author: Fabio Kapsahili
date: 2022-12-05
output:
    html_document
---

## Inhalt

1. [Zielsetzung](#ziele)
2. [Aufgaben](#aufgaben)
3. [Resultate](#resultate)
4. [Erkenntnisse](#erkenntnisse)

## Zielsetzung

Ziel der Semesterarbeit im Modul "Explorative Datenanalyse" ist es, in Gruppen respektive alleine an verschiedenen Aufgaben mit einem selbst
gewählten Datensatz zu arbeiten. Dabei sollen die erlernten Methoden angewendet und die Ergebnisse in einem Bericht dokumentiert werden.
Die Semesterarbeit macht es möglich, den in der Vorlesung erlernten Stoff anzuwenden und zu vertiefen.

## Aufgaben

1. [Aufgabe 1](#aufgabe1)
2. [Aufgabe 2](#aufgabe2)
3. [Aufgabe 4](#aufgabe4)

### Aufgabe 1

Die erste Aufgabe besteht darin, einen Datensatz zu finden und zu beschreiben. Dabei ist es wichtig, dass der Datensatz ausreichend viele Daten
enthält, um die verschiedenen Methoden anwenden zu können. Der Datensatz soll mindestens 6 Variablen (Spalten) und je 30 Beobachtungen (Zeilen) aufweisen.
Zudem sollen mindestens 3 kategorielle und 3 numerische Variablen vorhanden sein und es soll sich nicht um zu stark aggegrierte Daten handeln, was bedeutet,
dass die einzelnen Beobachtungen nicht zu stark zusammengefasst sind. Von Vorteil ist es zudem, wenn ausreichend viele fehlende Werte aufweisen, damit die verschiedenen
Methoden zur Behandlung von fehlenden Werten angewendet werden können.

Für die Datenauswahl habe ich mich für einen Web Scraping Datensatz von Airbnb entschieden. Dieser Datensatz enthält Informationen über die öffentlichen Inserate von Airbnb.

Hier wird dargestellt, wie viele Spalten und Beobachtungen in dem Datensatz vorhanden sind:
```{r include=FALSE}
data <- read.csv("./data/listings.csv")
data$price_num <- as.numeric(gsub("\\$", "", data$price))
```

```{r include=TRUE}
# Anzahl Spalten
ncol(data)

# Anzahl Beobachtungen
nrow(data)
```
<br />

Zudem sollen zwei Variablen des ausgewählten Datensatzes ausgesucht und eine Grafik darstellen. Wichtig dabei ist, dass mit der Grafik eine sinnvolle Kennzahl
ermittelt werden kann.
<br />
Hierbei hatte ich mich zuerst für den mittleren Preis pro Inserat entschieden. Dieser wird in der neuen Spalte "price_num" gespeichert. Jedoch ist mir aufgefallen,
dass der Mittelwert nicht aussagekräftig ist, da es sehr viele Inserate gibt, die sehr teuer sind. Deshalb habe ich mich für den Median entschieden. Der Mittelwert
soll nämlich nur für Normalverteilungen verwendet werden, die eine geringe Anzahl an Ausreissern enthalten. Der Median ist jedoch robust gegenüber Ausreissern und
wird verwendet, um die zentrale Tendenz für schiefe zu bestimmen. 

```{r include=TRUE, echo=FALSE, warning=FALSE, out.width="50%", fig.cap="Durchschnittlicher Preis pro Inserat"}
price <- data$price_num
average_price <- mean(price, na.rm = TRUE)
max_price <- max(price, na.rm = TRUE)
median_price <- median(price, na.rm = TRUE)

cat("Durchschnittlicher Preis in USD: ", average_price)
cat("Mittlerer Preis in USD: ", median_price)
cat("Maximaler Preis in USD: ", max_price)

hist(price,
    main = "Price Distribution",
    xlab = "Price in USD",
    ylab = "Frequency",
    col = "#7272e2"
)
```
<br />
<br />

### Aufgabe 2

```{r include=FALSE}
library(ggplot2)
library(dplyr)
```

Die zweite Aufgabe besteht darin, 2 datentypenadäquate bivariate Visualisierungen zu erstellen. Dabei ist es wichtig, dass die Visualisierungen
eine Aussagekraft haben und die Daten nicht zu stark zusammengefasst sind. Zudem ist es wichtig, dass die Visualisierungen einen Vergleich zwischen
den einzelnen Variablen ermöglichen.
<br />

```{r echo=FALSE, out.widthg="50%", fig.cap="Bivariate Visualisierung"}
data_sample_100 <- data[sample(nrow(data), 100), ]

bedrooms_data <- data_sample_100 %>%
    group_by(room_type) %>%
    summarize(mean_bedrooms = mean(bedrooms, na.rm = TRUE))

ggplot(bedrooms_data, aes(x = room_type, y = mean_bedrooms)) +
    geom_bar(stat = "identity", fill = "cornflowerblue") +
    labs(
        title = "Average number of bedrooms by room type",
        x = "Room Type",
        y = "Average number of bedrooms"
    )
```
Bei der ersten Visualisierung geht es darum, die durchschnittliche Anzahl an Schlafzimmern pro Raumtyp zu visualisieren. Hier wird deutlich, dass
die meisten Inserate mit einem oder zwei Schlafzimmern angeboten werden. Zudem ist es interessant zu sehen, dass die meisten Inserate mit einem
ganzen Haus oder einer ganzen Wohnung angeboten werden.

Da es nicht viele verschiedene Werte für die Raumtypen gibt, habe ich mich für eine Barplot Visualisierung entschieden.
<br />
<br />
<br />

```{r echo=FALSE, out.width="75%", fig.cap="Bivariate Visualisierung mit 2 Variablen"}
data_sample_100 <- data[sample(nrow(data), 100), ]

ggplot(data_sample_100, aes(x = host_location, fill = room_type)) +
    geom_bar(position = "stack") +
    labs(
        title = "Host Location vs. Room Type",
        x = "Host Location",
        y = "Room Type"
    ) + 
    theme(
        axis.text.x = element_text(angle = 90)
    )
```

Bei dieser zweiten Visualisierung geht es darum, die Verteilung der Raumtypen pro Host Location zu visualisieren. Hier wird deutlich, dass die meisten
Inserate in Amsterdam angeboten werden. Zudem ist es interessant zu sehen, dass die meisten Inserate mit einem ganzen Haus oder einer ganzen Wohnung
angeboten werden.
<br />
<br />

## Aufgabe 4

Die vierte Aufgabe besteht darin, die bestehenden Resultate mit einem Abschnitt zu erweitern, in dem Variablen aus dem Datensatz zwei datentypenadäquate multivariate
Grafiken erzeugen. Multivariate Grafiken zeigen die Beziehung zwischen mehreren Variablen an. Es gibt zwei gängige Methoden, um mehrere Variablen zu berücksichtigen:
- Gruppierung
- Facettierung

Hier habe ich mich für die Gruppierung entschieden, bei der die ersten beiden Variablen auf die x- und y-Achse abgebildet und anschliessend weitere Variablen mit
anderen visuellen Markierungen hinzugefügt werden (z.B. Farbe, Form, Grösse, Linientyp bei Linecharts). Man erkennt hier schnell, dass mit der Gruppierung einfach
Daten für mehrere Gruppen in einem einzigen Diagramm dargestellt werden.

```{r echo=FALSE, warning=FALSE, out.width="75%", fig.cap="Multivariate Visualisierung mit 3 Variablen"}
data$price_num <- as.numeric(gsub("\\$", "", data$price))
data_sample_100 <- data[sample(nrow(data), 100), ]

ggplot(data_sample_100, aes(
    x = host_location, y = price_num,
    color = host_is_superhost,
    shape = host_identity_verified
)) +
    geom_point(size = 3, alpha = .6) +
    labs(title = "Price by host location") +
    theme(
        axis.text.x = element_text(angle = 90)
    )
```